【裁判字號】    89,交易,358
【裁判日期】    890915
【裁判案由】    過失傷害
【裁判全文】
臺灣桃園地方法院刑事判決                        八十九年度交易字第三五八號
    公訴人  臺灣桃園地方法院檢察署檢察官
    被  告  戊○○
右列被告因過失傷害案件，經檢察官提起公訴（八十九年度偵字第七九五四號），本
院判決如左：
        主  文
戊○○因過失傷害人，處有期徒刑陸月，如易科罰金以參佰元折算壹日。
        事  實
一、戊○○於民國（下同）八十九年四月三十日晚上六時三十分許，駕駛ＬＰ─１９
    ０８號自用小客車，沿桃園縣平鎮市○○路內側車道，由中壢往龍潭方向行駛，
    在行經設有行人穿越道之上開路段與日星街之交岔路口處（即陸軍後勤學校大門
    口前）時，應注意汽車行駛至交岔路口，應遵守燈光號誌之指示，並汽車行近行
    人穿越道前，應減速慢行，遇有行人穿越時，無論有無交通警察指揮或號誌指示
    ，均應暫停讓行人先行通過，且汽車行駛時，駕駛人應注意車前狀況，並隨採取
    必要之安全措施，且按諸當時之天候、光線、號誌、路況等一切情狀，復無戊○○不能注意之情形，竟疏未注意其所行駛上開路段交岔路口處之紅綠燈燈光號誌
    已顯示紅燈號誌，復疏未注意上開交岔路口處之行人穿越道上適有行人甲○○（
    為陸軍後勤學校之學生）正自陸軍後勤學校大門口右側處走向對面而通過馬路，
    而未暫停讓行人甲○○先行通過，即駕駛上開自用小客車逕行闖越上開交岔路口
    處之紅燈號誌，並因發現行人甲○○正在行人穿越道上穿越馬路時，已閃避不及
    而以上開自用小客車之左前車頭處撞及甲○○身體左側彈起，再落在上開自用小
    客車之左前擋風玻璃上，致甲○○因之受有頭部外傷併發顱內出血、左膝髖骨軟
    骨軟化瘲、內側半月板游離、創傷性左側眼球挫傷等傷害。嗣戊○○立即將甲○○以上開自用小客車送往醫院急救，並於警員己○○到醫院處理發覺上情前，主
    動向警員己○○陳述上開肇事經過，並於事後接受本院之審理。
二、案經甲○○之父乙○○訴由桃園縣警察局平鎮分局報請臺灣桃園地方法院檢察署
    檢察官偵查起訴。
        理  由
一、訊據被告戊○○固坦承於右揭時地駕駛上開自用小客車撞及被害人甲○○肇事，
    並致其因之受有上述傷害之結果等情，惟矢口否認右揭犯行，辯稱：伊當時通過
    上開交岔路口處時，其紅錄燈燈光號誌係顯示綠燈，且時速僅有三十八公里而已
    ，伊並無超速及闖紅燈之行為，且係甲○○突然從上開交岔路口處之對面（即陸
    軍後勤學校大門口對面）處闖紅燈跑進來，伊因發現時已閃避不及，始以上開自
    用小客車之左側後視鏡處擦撞及甲○○倒地而受傷，伊並無任何過失責任云云。
    經查：被告於右揭時地駕駛上開自用小客車撞及被害人甲○○倒地，並致被害人
    甲○○因之受有上述傷害之結果乙情，業據告訴人乙○○、被害人甲○○二人迭
    次於警、偵訊中及本院審理時指訴明確，復有被害人甲○○所擔出之診斷證明書
    二紙、道路交通事故調查報告表乙紙及現場照片乙份，在卷可稽，足堪認定。又
    被告於右揭時地肇事經過乙情，業據證人即同時與被害人甲○○正先後穿越上開
    交岔路口之行人丁○○、丙○○二人於本院審理時證稱「當時是我們要從學校到
    對面買東西，我剛好在甲○○走第一個我走後面約距離甲○○十公尺距離，我們
    過去時是綠燈，再靠學校那邊的中間車道時被撞到，當時只有被告的車子闖紅燈
    ，當時被告是從內側車道出來，甲○○被撞到時被告有停下來處理，被告的車輛
    是延著學校旁的路走，被告是左前方的車頭撞到被害人，被害人有飛起來，被害
    人手上拿的跟張國榮所述相同（見本院卷八十九年九月一日筆錄）」、「我當時
    是準備走進去學校，我看到被告的車子撞到甲○○我有馬上看中豐路上號誌，路
    口行車號誌是紅燈，我有看到被告闖紅燈，被害人是撞到的地方如丁○○所述，
    被害人手上有拿便當及漫畫書及雨傘，沒有拿書包（見本院卷八十九年九月一日
    筆錄）」等語明確，且被害人甲○○所受上述傷害之部位，亦均屬身體左側之傷
    害，此有上開診斷證明書二紙可佐，有如上述，是被害人甲○○當時應係自陸軍
    後勤學校大門口右側處穿越上開交岔路口，而行至上開交岔路口之內側車道處時
    （即尚未通過上開路段之中央分隔島），即遭闖越紅燈之由被告所駕駛上開自用
    小客車左前車頭處撞及被害人甲○○之身體左側處彈起，再落在上開自用小客車
    之左前擋風玻璃處後倒地乙情，應堪認定，否則被害人甲○○若果係由陸軍後勤
    學校對面反向走來而遭被告所駕駛上開自用小客車撞及者，則被害人甲○○身體
    所受傷害之部位，應係在其右側，始為合理，足證被告此部分所辯，顯係事後卸
    責之詞，不足採信。又「汽車行駛至交岔路口，應遵守燈光號誌之指示」、「汽
    車行近人穿越道前，應減速慢行，遇有行人穿越時，無論有無交通警察指揮或號
    誌指示，均應暫停讓行人先行通過」、「汽車行駛時，駕駛人應注意車前狀況，
    並隨採取必要之安全措施」，道路交通安全規則第一百零二條第一項第一款前段
    、第一百零三條、第九十四條第三項定有明文，且按諸當時之天候、光線、號誌
    、路況等一切情狀，復無被告不能注意之情形，竟疏未注意其所行駛上開路段交
    岔路口處之紅綠燈燈光號誌已顯示紅燈號誌，復疏未注意上開交岔路口處之行人
    穿越道上適有行人即被害人甲○○正自陸軍後勤學校大門口右側處走向對面而通
    過馬路，而未暫停讓行人即被害人甲○○先行通過，即駕駛上開自用小客車逕行
    闖越上開交岔路口處之紅燈號誌，並因發現行人即被害人甲○○正在行人穿越道
    上穿越馬路時，已閃避不及而以上開自用小客車之左前車頭處撞及被害人甲○○
    身體左側彈起，再落在上開自用小客車之左前擋風玻璃上，致被害人甲○○因之
    受有頭部外傷併發顱內出血、左膝髖骨軟骨軟化瘲、內側半月板游離、創傷性左
    側眼球挫傷等傷害，則被告對被害人甲○○所受上述傷害之結果，顯有過失責任
    ，且其間亦存有相當因果關係，至為顯然。被告犯行已臻明確，應予依法論科。
    雖公訴人認被告於右揭時地駕駛上開自用小客車時，復有超過上開路段時速限制
    四十公里之時速行駛而肇事云云，惟被告係於警訊及偵查中供稱其當時時速約四
    、五十公里云云，是被告當時駕駛上開自用小客車之時速，若為四十公里時，則
    被告顯然並未有超過四十公里之時速限制而有違反道路交通安全規則第九十三條
    之規定，且被告事後於本院審理時，復改稱其當時時速僅為三十八公里而已，更
    足證僅憑被告個人先後供述其當時時速矛盾之詞，均不足供為認定被告當時時速
    之依據，至為灼然。此外，公訴人就此部分復未提出其他任何積極事證供本院審
    理，自不足供認定被告於右揭時地駕駛上開自用小客車時之時速已超過四十公里
    之限制，附此敘明。
二、核被告所為，係犯刑法第二百八十四條第一項前段之過失傷害罪。被告於肇事後
    立即將被害人甲○○以上開自用小客車送往醫院急救，並於警員己○○到醫院處
    理發覺上情前，主動向警員己○○陳述上開肇事經過乙情，業據被告供述明確，
    核與警員己○○到院證述情節相符，應堪採信，被告復於事後接受本院之審理，
    應依刑法第六十二條前段自首之規定，減輕其刑。又被告於右揭時地行經行人穿
    越道，不依規定讓行人優先通行，因而致被害人甲○○受傷，應依道路交通管理
    處罰條例第八十六條第一項規定，加重其刑，並依法先加後減之。爰審酌被告於
    右揭時地駕駛上開自用小客車時，應且能注意汽車行駛至交岔路口，應遵守燈光
    號誌之指示，並汽車行近行人穿越道前，應暫停讓行人先行通過，且汽車行駛時
    ，駕駛人應注意車前狀況，並隨採取必要之安全措施，竟疏未注意而肇事，並致
    被害人甲○○因之受有上述傷害之結果，已損及告訴人乙○○、被害人甲○○之
    權益及其犯罪之態度等一切情狀，量處如主文所示之刑，並諭知易科罰金之折算
    標準，以資儆懲。
據上論斷，應依刑事訴訟法第二百九十九條第一項前段，刑法第二百八十四條第一項
前段、第六十二條前段、第四十一條，罰金罰鍰提高標準條例第一條前段、第二條，
道路交通管理處罰條例第八十六條第一項，判決如主文。
本案經檢察官魏雯祈到庭執行職務。
中      華      民      國      八十九    年     九     月    十五    日
                          臺灣桃園地方法院交通法庭
                              法  官  林 晏 鵬
右正本證明與原本無異。
如不服本判決，應於判決送達後十日內向本院提出上訴狀( 應附繕本 )，上訴於
臺灣高等法院。
                              書記官  張 雅 慧
中        華        民        國   八十九   年   九   月    十五    日
附論罪科刑依據之法條：刑法第二百八十四條
刑法第二百八十四條
因過失傷害人者，處六月以下有期徒刑、拘役或五百元以下罰金。致重傷者，處一年
以下有期徒刑、拘役或五百元下罰金。
從事業務之人，因業務之過失傷害人者，處一年以下有期徒刑、拘役或一千元以下罰
金。致重傷者，處三年以下有期徒刑、拘役或二千元以下罰金。


司法院資訊處製作；財團法人民間司法改革基金會備份。
